臺灣臺南地方法院民事裁定
111年度聲字第76號
聲  請  人  許蘇雪英
相  對  人  臺灣中小企業銀行股份有限公司

法定代理人  林謙浩  
上列當事人間聲請停止執行事件，本院裁定如下：
      主    文
聲請人以新臺幣94,169元為相對人供擔保後，本院111年度司執
字第33776號給付借款強制執行事件之強制執行程序，於本院111
年度訴字第677號債務人異議之訴事件判決確定或和解、撤回前
，應暫予停止。
      理    由
一、按有回復原狀之聲請，或提起再審或異議之訴，或對於和解
    為繼續審判之請求，或提起宣告調解無效之訴，撤銷調解之
    訴，或對於許可強制執行之裁定提起抗告時，法院因必要情
    形，或依聲請定相當並確實之擔保，得為停止強制執行之裁
    定，強制執行法第18條第2項定有明文。次按法院依強制執
    行法第18條第2項定擔保金額而准許停止強制執行之裁定者
    ，該項擔保係備供債權人因停止執行所受損害之賠償，其數
    額應依標的物停止執行後，債權人未能即時受償或利用該標
    的物所受之損害額，或其因另供擔保強制執行所受之損害額
    定之，非以標的物之價值或其債權額為依據（最高法院91年
    度台抗字第429號裁定意旨參照）。　
二、聲請意旨略以：聲請人業已於民國111年5月6日對相對人提
    起債務人異議之訴，經本院受理在案，爰依強制執行法第18
    條規定，聲請裁定准予供擔保後，停止本院111年度司執字
    第33776號給付借款強制執行事件（下稱系爭執行事件）之
    強制執行程序等語。
三、經查：
　㈠相對人持本院96年度執字第31219號債權憑證為執行名義，聲
    請對聲請人強制執行給付新臺幣（下同）565,011元，及自7
    5年10月24日起至清償日止，按週年利率百分之11計算之利
    息，其逾期在6個月以內者，按上開利率百分之10計算，超
    過6個月者，按上開利率百分之20計算之違約金，暨執行費
    用2,850元，經本院以系爭執行事件受理在案；又聲請人已
    向本院對相對人提起債務人異議之訴，主張上開債務請求權
    已罹於消滅時效，請求撤銷系爭執行事件，另經本院以111
    年度訴字第677號（下稱訴訟事件）受理在案等情，業經本
    院調取系爭執行事件及訴訟事件卷宗查閱無訛。依前揭說明
    ，聲請人聲請停止系爭執行事件即屬於法有據，應予准許。
  ㈡本院審酌相對人請求強制執行之債權金額為565,011元本金及
    其利息、違約金、執行費用，則其因停止執行所受之損害，
    自為遲延收取債權金額期間而受有之利息損失。查訴訟事件
    之訴訟標的價額未逾150萬元，為不得上訴第三審之民事事
    件，參照司法院所頒各級法院辦案期限實施要點規定計算，
    民事通常訴訟程序辦案期限第一審為1年4個月、第二審為2
    年，訴訟事件至第二審終結確定之期間可推定為3年4個月，
    而相對人於訴訟事件審理期間因停止執行所受之損失，即為
    上開金額之利息。又應付利息之債務，其利率未經約定，亦
    無法律可據者，週年利率為百分之5，民法第203條定有明文
    ，依法定利率週年利率百分之5計算，較不受利率波動之影
    響。參以兩造對於相對人得否請求聲請人清償債務與否既有
    爭執，且聲請人聲請停止本件執行，則相對人因聲請人本件
    停止執行可能受有之損失自應以相對人主張之債權金額565,
    011元為計算基準，較為妥適。依此計算，相對人因停止執
    行未能即時受償而可能造成之損失額為94,169元【計算式：
    565,011元×5％×（3年＋4/12年）＝94,169元，元以下四捨五入
    】，依首揭規定及說明，核定聲請人應供擔保之金額即為相
    對人因停止強制執行可能遭受之上開損害金額，爰定聲請人
    之擔保金額如主文所示。
四、依強制執行法第18條第2項，裁定如主文。 
中　　華　　民　　國　　111 　年　　6 　　月　　30　　日
                    民事第四庭  審判長法　官  張家瑛
　　　　　　　　　　
　　　　　　　　　　                  法  官  林勳煜
　　　　　　　　　　
　　　　　　　　　　                  法  官  陳䊹伊
以上正本係照原本作成。
如不服本裁定，應於收受裁定正本後10日內向本院提出抗告狀（
須附繕本），並繳納抗告費新臺幣1,000元。
中　　華　　民　　國　　111 　年　　6 　　月　　30　　日
                                      書記官  王美韻